<?xml version="1.0" encoding="UTF-8" standalone="yes"?>
<Wordlist>
    <Paradigm pdgId="1215824" lemma="апаве+сці" tag="VTPNX" meaning="абвясціць, апавясціць каго-небудзь, што-небудзь">
        <Variant id="a" pravapis="A2008" lemma="апаве+сці">
            <Slounik name="piskunou2012" idx="14639">{b}апаве´сці{/b} {i}зак.{/i}, -вяду´, -вядзе´, -ведзяце´; {i}ПЧ{/i} апавёў, апавяла´, -ло´; {i}ЗЛ{/i} апавядзі´ /// v9{sup}28{/sup} B/b</Slounik>
            <Form tag="0">апаве+сці</Form>
            <Form tag="F1S">апавяду+</Form>
            <Form tag="F2S">апавядзе+ш</Form>
            <Form tag="F3S">апавядзе+</Form>
            <Form tag="F1P">апавядзё+м</Form>
            <Form tag="F2P">апаведзяце+</Form>
            <Form tag="F3P">апавяду+ць</Form>
            <Form tag="PMS">апавё+ў</Form>
            <Form tag="PFS">апавяла+</Form>
            <Form tag="PNS">апавяло+</Form>
            <Form tag="PXP">апавялі+</Form>
            <Form tag="I2S">апавядзі+</Form>
            <Form tag="I2P">апавядзі+це</Form>
            <Form tag="PG">апавё+ўшы</Form>
        </Variant>
    </Paradigm>
    <Paradigm pdgId="1222942" lemma="падзаве+сці" tag="VTPNX">
        <Variant id="a" pravapis="A2008" lemma="падзаве+сці">
            <Slounik name="piskunou2012" idx="122788">{b}падзаве´сці{/b} {i}зак.{/i}, -вяду´, -вядзе´, -ведзяце´; {i}ПЧ{/i} падзавёў, падзавяла´, -ло´; {i}ЗЛ{/i} падзавядзі´ /// v9{sup}28{/sup} B/b</Slounik>
            <Form tag="0">падзаве+сці</Form>
            <Form tag="F1S">падзавяду+</Form>
            <Form tag="F2S">падзавядзе+ш</Form>
            <Form tag="F3S">падзавядзе+</Form>
            <Form tag="F1P">падзавядзё+м</Form>
            <Form tag="F2P">падзаведзяце+</Form>
            <Form tag="F3P">падзавяду+ць</Form>
            <Form tag="PMS">падзавё+ў</Form>
            <Form tag="PFS">падзавяла+</Form>
            <Form tag="PNS">падзавяло+</Form>
            <Form tag="PXP">падзавялі+</Form>
            <Form tag="I2S">падзавядзі+</Form>
            <Form tag="I2P">падзавядзі+це</Form>
            <Form tag="PG">падзавё+ўшы</Form>
        </Variant>
    </Paradigm>
</Wordlist>
